---
title: "COVID19_EDA"
author: "jonghyuk kim"
date: "`r Sys.Date()`"
output: 
  html_document:
    fig_width: 14
    fig_height: 10
    fig.align : 'center'
    toc: yes
    number_sections : yes
    code_folding: show
---

<hr>

```{r setup, include=FALSE}
knitr::opts_chunk$set(echo = TRUE,message=FALSE,warning=FALSE)
```

<style type="text/css">
.main-container {
  max-width: 1200px;
  margin-left: auto;
  margin-right: auto;
}
</style>


필요 패키지
```{r}
rm(list=ls())
#load packages
library(readxl)
library(ggplot2)
library(dplyr)
library(stringr)
library(tidyr)
library(gridExtra)
library(RColorBrewer)
library(ggthemes)
library(fmsb)
library(corrplot)
library(gridExtra)
library(janitor)
library(corrplot)
library(DataExplorer)
library(skimr)
library(kableExtra)
library(moonBook)
library(data.table)
library(scales)
library(ggrepel)
library(ggpubr)
options(scipen=999) # turn-off scientific notation like 1e+48
options(tibble.width = Inf)
```

<hr>

<div style="margin-bottom:60px;">
</div>

# **COVID19 데이터**

```{r}
## 시간 정보
time <- read.csv("Time.csv", na.strings=c(""))
time_age <- read.csv("TimeAge.csv", na.strings=c(""))
time_gender <- read.csv("TimeGender.csv", na.strings=c(""))
time_province <- read.csv("TimeProvince.csv", na.strings=c(""))

## 환자 정보
patient_info <- read.csv("Patientinfo.csv", na.strings=c(""))
patient_route <- read.csv("PatientRoute.csv", na.strings=c(""))

## 감염 사건 정보
case <- read.csv("Case.csv", na.strings=c(""))

## 지역 정보
region <- read.csv("Region.csv", na.strings=c(""))

## 검색 트렌드
search_trend <- read.csv("SearchTrend.csv", na.strings=c(""))

## 서울 지역 정보
seoul_floating <- read.csv("SeoulFloating.csv", na.strings=c(""))

## 날씨 정보
weather <- read.csv("Weather.csv", na.strings=c(""))
```

<div style="margin-bottom:90px;">
</div>

## Time Information {.tabset .tabset-fade .tabset-pills}


### `Time overall`

```{r, eval=T, echo=FALSE}
library(DT)
options(DT.options = list(pageLength=5))

datatable(time,
          caption = "전반적인 time information data",
          filter='top')
```

```{r, fig.height=13}
time <- time %>% mutate(date = as.POSIXct(date))

lims <- as.POSIXct(strptime(c("2020-01-18","2020-03-23"), format = "%Y-%m-%d"))
g1 <- time %>% 
  gather(key=type, value=accumulation, 3:7) %>% 
  ggplot(aes(x=date, y=accumulation)) +
  geom_rect(aes(xmin=as.POSIXct("2020-02-19"), 
                xmax=as.POSIXct("2020-03-23"),
                ymin=-Inf, 
                ymax=15000), fill="khaki", alpha=.05) +
  geom_line(aes(col=type), alpha=.3, size=2) +
  scale_color_brewer(palette = "Dark2") +
  geom_label_repel(aes(label=ifelse(date==as.POSIXct("2020-03-11") & accumulation>7500 & type == "confirmed", "Overlapped! Zoom in this box!", "")),
    fontface='bold', size=4,
    color='#0b421a',
    segment.color='grey50', 
    force=20,
    alpha=.7) +
  theme_fivethirtyeight() + 
  scale_x_datetime(limits =lims, date_breaks="1 day", 
                   labels = date_format("%Y-%m-%d")) +
  theme(axis.text.x = element_text(angle=90),
        plot.title = element_text(hjust = 0.5, face = "bold", size = 16),
        plot.subtitle = element_text(hjust = 0.5, face = "bold", size = 13)) +
  labs(title = '시간 흐름에 따른 타입별 누적 흐름 그래프')

lims <- as.POSIXct(strptime(c("2020-02-19","2020-03-23"), format = "%Y-%m-%d"))
g2 <- time %>% 
  gather(key=type, value=accumulation, 3:7) %>% 
  ggplot(aes(x=date, y=accumulation)) +
  geom_rect(aes(xmin=as.POSIXct("2020-03-07"), 
                xmax=as.POSIXct("2020-03-23"),
                ymin=-Inf, 
                ymax=4000), fill="skyblue", alpha=.05) +
  geom_line(aes(col=type), alpha=.3, size=2) +
  theme_fivethirtyeight() + 
  scale_x_datetime(limits =lims, date_breaks="1 day", 
                   labels = date_format("%Y-%m-%d")) +
  scale_color_brewer(palette = "Dark2") +
  geom_label_repel(aes(label=ifelse(date==as.POSIXct("2020-03-16") & accumulation>1100 & type == "released", "Zoom in this box!", "")),
    fontface='bold', size=4,
    color='#0b421a',
    segment.color='grey50', 
    force=160,
    alpha=.7) +
  theme(axis.text.x = element_text(angle=90),
        plot.title = element_text(hjust = 0.5, face = "bold", size = 16),
        plot.subtitle = element_text(hjust = 0.5, face = "bold", size = 13)) +
  labs(title = '시간 흐름에 따른 타입별 누적 흐름 그래프',
       subtitle = "Zoom in over plot's yellow box") +
  ylim(c(0,10000))

lims <- as.POSIXct(strptime(c("2020-03-06","2020-03-23"), format = "%Y-%m-%d"))
g3 <- time %>% 
  gather(key=type, value=accumulation, 3:7) %>% 
  ggplot(aes(x=date, y=accumulation)) +
  geom_line(aes(col=type), alpha=.3, size=2) +
  theme_fivethirtyeight() + 
  scale_x_datetime(limits =lims, date_breaks="1 day", 
                   labels = date_format("%Y-%m-%d")) +
  scale_color_brewer(palette = "Dark2") +
  theme(axis.text.x = element_text(angle=90),
        plot.title = element_text(hjust = 0.5, face = "bold", size = 16),
        plot.subtitle = element_text(hjust = 0.5, face = "bold", size = 13)) +
  labs(title = '시간 흐름에 따른 타입별 누적 흐름 그래프',
       subtitle = "Zoom in over plot's blue box") +
  ylim(c(0,4000))

grid.arrange(g1, g2, g3, nrow=3)
```

<div style="margin-bottom:90px;">
</div>

### `Time age`

```{r, eval=T, echo=FALSE}
library(DT)
options(DT.options = list(pageLength=5))

datatable(time_age,
          caption = "time with age data",
          filter='top')
```

```{r}
time_age <- time_age %>% mutate(date = as.POSIXct(date))
lims <- as.POSIXct(strptime(c("2020-03-02","2020-03-22"), format = "%Y-%m-%d"))

time_age %>% 
  gather(key=type, value=accumulation, 4:5) %>% 
  ggplot(aes(x=date, y=accumulation)) +
  geom_line(aes(col=type), alpha=.3, size=2) +
  facet_wrap(~age, scales='free', ncol=3) +
  theme_fivethirtyeight() + 
  scale_x_datetime(limits =lims, date_breaks="1 day", 
                   labels = date_format("%Y-%m-%d")) +
  scale_color_brewer(palette = "Dark2") +
  theme(axis.text.x = element_text(angle=90),
        plot.title = element_text(hjust = 0.5, face = "bold", size = 16),
        plot.subtitle = element_text(hjust = 0.5, face = "bold", size = 14),
        strip.text.x = element_text(size = 13, face = "bold")) +
  labs(title = '시간 흐름에 따른 타입별 누적 흐름 그래프',
       subtitle = "나이대별 차이, y축 확인")
```

```{r, fig.height=16}
a <- time_age %>% 
  gather(key=type, value=accumulation, 4:5) %>% 
  ggplot(aes(x=type, y= 10 + accumulation, fill=age)) +
  geom_bar(stat="identity", position="dodge") +
  scale_fill_brewer(palette='Paired') +
  scale_y_log10() +
  labs(x="type", y="", 
       title="나이별 누적 빈도 수 차이 그래프",
       subtitle = "y = log(10+accumulation)") +
  theme_fivethirtyeight() + 
  theme(plot.title = element_text(hjust = 0.5, face = "bold", size = 16),
        plot.subtitle = element_text(hjust = 0.5, face = "bold", size = 13),
        axis.text.x = element_text(size = 12, face = "bold"))


b <- time_age %>% 
  gather(key=type, value=accumulation, 4:5) %>% 
  ggplot(aes(x=age, y=accumulation, fill=type)) +
  geom_bar(stat="identity", position="fill") +
  scale_fill_brewer(palette='Dark2') +
  labs(x="Age", y="", 
       title="Distribution of confirmed vs deceased per Age") +
  theme_fivethirtyeight() + 
  theme(plot.title = element_text(hjust = 0.5, face = "bold", size = 16),
        plot.subtitle = element_text(hjust = 0.5, face = "bold", size = 13),
        axis.text.x = element_text(size = 12, face = "bold")) +
  coord_flip()

grid.arrange(a,b, ncol=1)
```

<div style="margin-bottom:90px;">
</div>

### `Time gender`

```{r, eval=T, echo=FALSE}
library(DT)
options(DT.options = list(pageLength=5))

datatable(time_age,
          caption = "time with gender data",
          filter='top')
```

```{r}
time_gender <- time_gender %>% mutate(date = as.POSIXct(date))
lims <- as.POSIXct(strptime(c("2020-03-02","2020-03-22"), format = "%Y-%m-%d"))

time_gender %>% 
  gather(key=type, value=accumulation, 4:5) %>% 
  ggplot(aes(x=date, y=accumulation)) +
  geom_line(aes(col=type), alpha=.3, size=2) +
  facet_wrap(~sex, ncol=3) +
  theme_fivethirtyeight() + 
  scale_x_datetime(limits =lims, date_breaks="1 day", 
                   labels = date_format("%Y-%m-%d")) +
  scale_color_brewer(palette = "Dark2") +
  theme(axis.text.x = element_text(angle=90),
        plot.title = element_text(hjust = 0.5, face = "bold", size = 16),
        plot.subtitle = element_text(hjust = 0.5, face = "bold", size = 14),
        strip.text.x = element_text(size = 13, face = "bold")) +
  labs(title = '시간 흐름에 따른 타입별 누적 흐름 그래프',
       subtitle = "성별 차이")
```

```{r}
c <- time_gender %>% 
  gather(key=type, value=accumulation, 4:5) %>% 
  ggplot(aes(x=type, y= accumulation, fill=sex)) +
  geom_bar(stat="identity", position="dodge") +
  scale_fill_brewer(palette='Paired') +
  scale_y_log10() +
  labs(x="type", y="", 
       title="성별 누적 빈도 수 차이 그래프",
       subtitle = "y = log(10+accumulation)") +
  theme_fivethirtyeight() + 
  theme(plot.title = element_text(hjust = 0.5, face = "bold", size = 16),
        plot.subtitle = element_text(hjust = 0.5, face = "bold", size = 13),
        axis.text.x = element_text(size = 12, face = "bold"))


d <- time_gender %>% 
  gather(key=type, value=accumulation, 4:5) %>% 
  ggplot(aes(x=sex, y=accumulation, fill=type)) +
  geom_bar(stat="identity", position="fill") +
  scale_fill_brewer(palette='Dark2') +
  labs(x="Sex", y="", 
       title="Distribution of confirmed vs deceased per Sex") +
  theme_fivethirtyeight() + 
  theme(plot.title = element_text(hjust = 0.5, face = "bold", size = 16),
        plot.subtitle = element_text(hjust = 0.5, face = "bold", size = 13),
        axis.text.x = element_text(size = 12, face = "bold"))

grid.arrange(c,d, ncol=2)
```

<div style="margin-bottom:90px;">
</div>

### `Time province`

```{r, eval=T, echo=FALSE}
library(DT)
options(DT.options = list(pageLength=5))

datatable(time_age,
          caption = "time with province data",
          filter='top')
```

```{r, fig.height=16}
time_province <- time_province %>% mutate(date = as.POSIXct(date))
lims <- as.POSIXct(strptime(c("2020-01-20","2020-03-22"), format = "%Y-%m-%d"))

time_province %>% 
  gather(key=type, value=accumulation, 4:6) %>% 
  ggplot(aes(x=date, y=accumulation)) +
  geom_line(aes(col=type), alpha=.3, size=2) +
  facet_wrap(~province, scales='free', ncol=3) +
  theme_fivethirtyeight() + 
  scale_x_datetime(limits =lims, date_breaks="5 day", 
                   labels = date_format("%Y-%m-%d")) +
  scale_color_brewer(palette = "Dark2") +
  theme(axis.text.x = element_text(angle=90),
        plot.title = element_text(hjust = 0.5, face = "bold", size = 16),
        plot.subtitle = element_text(hjust = 0.5, face = "bold", size = 14),
        strip.text.x = element_text(size = 13, face = "bold")) +
  labs(title = '시간 흐름에 따른 타입별 누적 흐름 그래프',
       subtitle = "지역별 차이, y축 확인")
```

```{r, fig.height=16}
e <- time_province %>% 
  gather(key=type, value=accumulation, 4:6) %>% 
  ggplot(aes(x=type, y=10+accumulation, fill=province)) +
  geom_bar(stat="identity", position="dodge") +
  scale_fill_brewer(palette='Paired') +
  scale_y_log10() +
  labs(x="type", y="", 
       title="지역별 누적 빈도 수 차이 그래프",
       subtitle = "y = log(10+accumulation)") +
  theme_fivethirtyeight() + 
  theme(plot.title = element_text(hjust = 0.5, face = "bold", size = 16),
        plot.subtitle = element_text(hjust = 0.5, face = "bold", size = 13),
        axis.text.x = element_text(size = 12, face = "bold"))


f <- time_province %>% 
  gather(key=type, value=accumulation, 4:6) %>% 
  ggplot(aes(x=province, y=accumulation, fill=type)) +
  geom_bar(stat="identity", position="fill") +
  scale_fill_brewer(palette='Dark2') +
  labs(x="Province", y="", 
       title="Distribution of confirmed vs deceased per Province") +
  theme_fivethirtyeight() + 
  theme(plot.title = element_text(hjust = 0.5, face = "bold", size = 16),
        plot.subtitle = element_text(hjust = 0.5, face = "bold", size = 13),
        axis.text.x = element_text(size = 12, face = "bold")) +
  coord_flip()

grid.arrange(e,f, ncol=1)
```

## Patient Information {.tabset .tabset-fade .tabset-pills}

### `Patient overall`
```{r, eval=T, echo=FALSE}
library(DT)
options(DT.options = list(pageLength=5))

datatable(patient_info,
          caption = "patient information data",
          filter='top')
```

```{r}
# 파생변수 생성
# 1. 확진 날짜 - 증상 발생 날짜 --> delayed_date
# 2. 완치 날짜 - 확진 날짜 --> treated_date
# 3. 사망 날짜 - 확진 날짜 --> non_treated_date

patient_info <- patient_info %>% 
  mutate(symptom_onset_date = as.POSIXct(symptom_onset_date),
         confirmed_date = as.POSIXct(confirmed_date),
         released_date = as.POSIXct(released_date),
         deceased_date = as.POSIXct(deceased_date)) %>% 
  mutate(delayed_date = difftime(confirmed_date, symptom_onset_date, units = "days"),
         treated_date = difftime(released_date, confirmed_date, units = "days"),
         non_treated_date = difftime(deceased_date, confirmed_date, units = "days")) 

patient_info %>% 
  gather(key = case, value = days, 19:21) %>% 
  ggplot(aes(x=case, y=days)) +
    geom_rect(aes(xmin=-Inf, 
                xmax="non_treated_date",
                ymin=10, 
                ymax=30), fill="lightskyblue", alpha=0.01) + 
    geom_label_repel(aes(label=ifelse(days>=26 & case == "delayed_date", "Check! this sector is outlier!", "")),
    fontface='bold', size=4,
    color='#0b421a',
    segment.color='grey50', 
    force=160,
    alpha=.7) +
  geom_rect(aes(xmin="non_treated_date", 
                xmax=Inf,
                ymin=20, 
                ymax=35), fill="tan", alpha=0.01) + 
    geom_label_repel(aes(label=ifelse(days>=30 & case == "treated_date", "Check! this sector is outlier!", "")),
    fontface='bold', size=4,
    color='lightsalmon3',
    segment.color='grey50', 
    force=150,
    alpha=.7) +
  geom_jitter(width = 0.05, height = 0) +
  geom_boxplot(aes(col=case), alpha=.8) +
  scale_color_brewer(palette = "Accent") +
  labs(x="", 
       title="Distribution of delayed_date vs treated_date vs non_treated_date") +
  theme_fivethirtyeight() + 
  theme(plot.title = element_text(hjust = 0.5, face = "bold", size = 16),
        plot.subtitle = element_text(hjust = 0.5, face = "bold", size = 13)) 

```

```{r}
patient_info$delayed_date %>% quantile(na.rm=T) %>% 
  as.data.frame() %>% rename(delayed_date = ".") %>% 
  kable(caption = "Quantile of delayed_date") %>% kable_styling()
# delayed_date 분위 수에 따라 그룹을 나눠보자!

patient_info <- patient_info %>% 
  # gather(key = case, value = days, 19:21, na.rm = T) %>%
  mutate(delayed_group = ifelse(delayed_date >= 6,"late",
                                ifelse(delayed_date < 6 & delayed_date >= 2, "normal",
                                       ifelse(delayed_date < 2, "early", NA))))

a <- patient_info %>% 
  # filter(case == "delayed_date") %>% 
  ggplot(aes(x=delayed_group, y= 1 + contact_number)) +
  geom_point() +
  geom_boxplot(aes(col=delayed_group, fill=delayed_group), alpha=.4) + 
  theme_fivethirtyeight() +
  scale_color_brewer(palette='Dark2') +
  scale_fill_brewer(palette='Dark2') +
  theme(axis.title = element_text()) + 
  labs(y = "log(1+contact_N)") +
  scale_y_log10()


b <- patient_info %>% 
  # filter(case == "delayed_date") %>% 
  group_by(age, delayed_group) %>% 
  summarise(N=n()) %>% na.omit() %>% 
  ggplot(aes(x=age, y=N, fill=delayed_group)) +
  geom_bar(stat="identity", position="fill") +
  scale_fill_brewer(palette='Dark2') +
  labs(x="Age", y="", 
       title="Distribution of early vs normal vs late per age") +
  theme_fivethirtyeight() + 
  theme(plot.title = element_text(hjust = 0.5, face = "bold", size = 16),
        plot.subtitle = element_text(hjust = 0.5, face = "bold", size = 13),
        axis.text.x = element_text(size = 12, face = "bold")) 

c <- patient_info %>% 
  # filter(case == "delayed_date") %>% 
  group_by(sex, delayed_group) %>% 
  summarise(N=n()) %>% na.omit() %>% 
  ggplot(aes(x=sex, y=N, fill=delayed_group)) +
  geom_bar(stat="identity", position="fill") +
  scale_fill_brewer(palette='Dark2') +
  labs(x="Sex", y="", 
       title="Distribution of early vs normal vs late per sex") +
  theme_fivethirtyeight() + 
  theme(plot.title = element_text(hjust = 0.5, face = "bold", size = 16),
        plot.subtitle = element_text(hjust = 0.5, face = "bold", size = 13),
        axis.text.x = element_text(size = 12, face = "bold")) 


ggarrange(a,
          ggarrange(b, c, ncol = 2, labels = c("B", "C")),
          nrow = 2, 
          labels = "A")
```


```{r}
patient_info$treated_date %>% quantile(na.rm=T) %>% 
  as.data.frame() %>% rename(treated_date = ".") %>% 
  kable(caption = "Quantile of treated_date") %>% kable_styling()

# treated_date 분위 수에 따라 그룹을 나눠보자!

patient_info <- patient_info %>% 
  mutate(treated_group = ifelse(treated_date >= 17,"late",
                                ifelse(treated_date < 17 & treated_date >= 11, "normal",
                                       ifelse(treated_date < 11, "early", NA))))

a <- patient_info %>% 
  ggplot(aes(x=treated_group, y= 1 + contact_number)) +
  geom_point() +
  geom_boxplot(aes(col=treated_group, fill=treated_group), alpha=.4) + 
  theme_fivethirtyeight() +
  scale_color_brewer(palette='Dark2') +
  scale_fill_brewer(palette='Dark2') +
  theme(axis.title = element_text()) + 
  labs(y = "log(1+contact_N)") +
  scale_y_log10()


b <- patient_info %>% 
  group_by(age, treated_group) %>% 
  summarise(N=n()) %>% na.omit() %>% 
  ggplot(aes(x=age, y=N, fill=treated_group)) +
  geom_bar(stat="identity", position="fill") +
  scale_fill_brewer(palette='Dark2') +
  labs(x="Age", y="", 
       title="Distribution of early vs normal vs late per age") +
  theme_fivethirtyeight() + 
  theme(plot.title = element_text(hjust = 0.5, face = "bold", size = 16),
        plot.subtitle = element_text(hjust = 0.5, face = "bold", size = 13),
        axis.text.x = element_text(size = 12, face = "bold")) 

c <- patient_info %>% 
  group_by(sex, treated_group) %>% 
  summarise(N=n()) %>% na.omit() %>% 
  ggplot(aes(x=sex, y=N, fill=treated_group)) +
  geom_bar(stat="identity", position="fill") +
  scale_fill_brewer(palette='Dark2') +
  labs(x="Sex", y="", 
       title="Distribution of early vs normal vs late per sex") +
  theme_fivethirtyeight() + 
  theme(plot.title = element_text(hjust = 0.5, face = "bold", size = 16),
        plot.subtitle = element_text(hjust = 0.5, face = "bold", size = 13),
        axis.text.x = element_text(size = 12, face = "bold")) 


ggarrange(a,
          ggarrange(b, c, ncol = 2, labels = c("B", "C")),
          nrow = 2, 
          labels = "A")
```

```{r}
library(igraph)
library(networkD3)

patient_infection <- patient_info %>% select(infected_by, patient_id) %>% na.omit()


# Reshape link(edge) data
link <- patient_infection %>% 
  group_by(infected_by, patient_id) %>% 
  summarise(Link_Freq = n()) 
A <- patient_infection %>% group_by(infected_by) %>% summarise(N1 = n())
B <- patient_infection %>% group_by(patient_id) %>% summarise(N2 = n())
AB <- full_join(A,B, by = c("infected_by" = "patient_id"))
AB %<>% mutate(N1 = ifelse(is.na(N1), 0, N1)) %>% 
  mutate(N2 = ifelse(is.na(N2), 0, N2)) %>% 
  mutate(Size = N1 + N2) %>% select(infected_by, Size)

link_1 <- left_join(link, AB, by = c("infected_by" = "infected_by"))
link_1 %<>% rename(A = infected_by, B = patient_id, A_Freq = Size)
link_2 <- left_join(link_1, AB, by = c("B" = "infected_by"))
link_2 %<>% rename(B_Freq = Size) 
link_2 %<>% 
  mutate(Lift_index = (Link_Freq) / (A_Freq * B_Freq / nrow(patient_infection)))

# rm(list=setdiff(ls(), c("link_2")))

link_2 %<>% ungroup()

# Reshape Node(vertex) data filtered link data
A <- link_2 %>% select(Node = A, Size = A_Freq)
A$B <- NULL
A %<>% ungroup()
B <- link_2 %>% select(Node = B, Size = B_Freq)
B$A <- NULL
B %<>% ungroup() 
Node_patient <- rbind(A,B)
Node_patient <- unique(Node_patient[c("Node", "Size")])
link_patient <- link_2
```

```{r}
infect_case <- patient_info %>% select(patient_id, infection_case) %>% na.omit() %>% mutate(infection_case = as.character(infection_case))
Node_patient <- left_join(Node_patient, infect_case, by=c("Node" = "patient_id"))
Node_patient <- Node_patient %>% mutate(infection_case = ifelse(is.na(infection_case), "etc", infection_case))

net_patient <- graph_from_data_frame(d=link_patient, vertices = Node_patient, directed=T)


# more complex graph
patient_force_link <- link_patient
patient_force_link$Lift_index = 1
patient_force_link %<>% select(source = A, target = B, value = Lift_index)

patient_force_node <- Node_patient
patient_force_node %<>% select(name = Node, group = infection_case, size = Size)

patient_force_node %<>% mutate(numbering = 0:(nrow(patient_force_node)-1))

# link data reshape(sankey)
aaa <- right_join(patient_force_node, patient_force_link, by = c("name" = "source"))
aaa %<>% select(-name) %>% rename(source = numbering)
bbb <- right_join(patient_force_node, aaa, by = c("name" = "target"))
bbb %<>% select(-name) %>% rename(target = numbering)
new_link_patient <- bbb %>% select(source, target, value)

# numbering 필요없음
patient_force_node %<>% select(-numbering)

# man_force_node
# new_link_man
# 
# x = man_force_node$size
# man_force_node$size = x*0.001
# 
# y = new_link_man$value
# new_link_man$value = y*0.05

forceNetwork(Links = new_link_patient, 
             Nodes = patient_force_node,
             Source = "source", 
             Target = "target", 
             Value = "value",
             NodeID = "name", 
             Group = "group",
             Nodesize = "size",
             height = 1500,
             width = 2000,
             charge = -3,
             opacity = 1,
             opacityNoHover = T,
             fontSize = 13,
             zoom = T,
             legend = T,
             arrows = T) 
```

```{r}
age_case <- patient_info %>% select(patient_id, age) %>% na.omit() %>% mutate(age = as.character(age))
Node_patient <- left_join(Node_patient, age_case, by=c("Node" = "patient_id"))
Node_patient <- Node_patient %>% mutate(age = ifelse(is.na(age), "etc", age))

net_patient <- graph_from_data_frame(d=link_patient, vertices = Node_patient, directed=T)


# more complex graph
patient_force_link <- link_patient
patient_force_link$Lift_index = 1
patient_force_link %<>% select(source = A, target = B, value = Lift_index)

patient_force_node <- Node_patient
patient_force_node %<>% select(name = Node, group = age, size = Size)

patient_force_node %<>% mutate(numbering = 0:(nrow(patient_force_node)-1))

# link data reshape(sankey)
aaa <- right_join(patient_force_node, patient_force_link, by = c("name" = "source"))
aaa %<>% select(-name) %>% rename(source = numbering)
bbb <- right_join(patient_force_node, aaa, by = c("name" = "target"))
bbb %<>% select(-name) %>% rename(target = numbering)
new_link_patient <- bbb %>% select(source, target, value)

# numbering 필요없음
patient_force_node %<>% select(-numbering)

# man_force_node
# new_link_man
# 
# x = man_force_node$size
# man_force_node$size = x*0.001
# 
# y = new_link_man$value
# new_link_man$value = y*0.05

forceNetwork(Links = new_link_patient, 
             Nodes = patient_force_node,
             Source = "source", 
             Target = "target", 
             Value = "value",
             NodeID = "name", 
             Group = "group",
             Nodesize = "size",
             height = 1500,
             width = 2000,
             charge = -3,
             opacity = 1,
             opacityNoHover = T,
             fontSize = 13,
             zoom = T,
             legend = T,
             arrows = T) 
```

```{r}
sex_case <- patient_info %>% select(patient_id, sex) %>% na.omit() %>% mutate(sex = as.character(sex))
Node_patient <- left_join(Node_patient, sex_case, by=c("Node" = "patient_id"))
Node_patient <- Node_patient %>% mutate(sex = ifelse(is.na(sex), "etc", sex))

net_patient <- graph_from_data_frame(d=link_patient, vertices = Node_patient, directed=T)


# more complex graph
patient_force_link <- link_patient
patient_force_link$Lift_index = 1
patient_force_link %<>% select(source = A, target = B, value = Lift_index)

patient_force_node <- Node_patient
patient_force_node %<>% select(name = Node, group = sex, size = Size)

patient_force_node %<>% mutate(numbering = 0:(nrow(patient_force_node)-1))

# link data reshape(sankey)
aaa <- right_join(patient_force_node, patient_force_link, by = c("name" = "source"))
aaa %<>% select(-name) %>% rename(source = numbering)
bbb <- right_join(patient_force_node, aaa, by = c("name" = "target"))
bbb %<>% select(-name) %>% rename(target = numbering)
new_link_patient <- bbb %>% select(source, target, value)

# numbering 필요없음
patient_force_node %<>% select(-numbering)

# man_force_node
# new_link_man
# 
# x = man_force_node$size
# man_force_node$size = x*0.001
# 
# y = new_link_man$value
# new_link_man$value = y*0.05

forceNetwork(Links = new_link_patient, 
             Nodes = patient_force_node,
             Source = "source", 
             Target = "target", 
             Value = "value",
             NodeID = "name", 
             Group = "group",
             Nodesize = "size",
             height = 1500,
             width = 2000,
             charge = -3,
             opacity = 1,
             opacityNoHover = T,
             fontSize = 13,
             zoom = T,
             legend = T,
             arrows = T) 
```

```{r}
province_case <- patient_info %>% select(patient_id, province) %>% na.omit() %>% mutate(province = as.character(province))
Node_patient <- left_join(Node_patient, province_case, by=c("Node" = "patient_id"))
Node_patient <- Node_patient %>% mutate(province = ifelse(is.na(province), "etc", province))

net_patient <- graph_from_data_frame(d=link_patient, vertices = Node_patient, directed=T)


# more complex graph
patient_force_link <- link_patient
patient_force_link$Lift_index = 1
patient_force_link %<>% select(source = A, target = B, value = Lift_index)

patient_force_node <- Node_patient
patient_force_node %<>% select(name = Node, group = province, size = Size)

patient_force_node %<>% mutate(numbering = 0:(nrow(patient_force_node)-1))

# link data reshape(sankey)
aaa <- right_join(patient_force_node, patient_force_link, by = c("name" = "source"))
aaa %<>% select(-name) %>% rename(source = numbering)
bbb <- right_join(patient_force_node, aaa, by = c("name" = "target"))
bbb %<>% select(-name) %>% rename(target = numbering)
new_link_patient <- bbb %>% select(source, target, value)

# numbering 필요없음
patient_force_node %<>% select(-numbering)

# man_force_node
# new_link_man
# 
# x = man_force_node$size
# man_force_node$size = x*0.001
# 
# y = new_link_man$value
# new_link_man$value = y*0.05

forceNetwork(Links = new_link_patient, 
             Nodes = patient_force_node,
             Source = "source", 
             Target = "target", 
             Value = "value",
             NodeID = "name", 
             Group = "group",
             Nodesize = "size",
             height = 1500,
             width = 2000,
             charge = -3,
             opacity = 1,
             opacityNoHover = T,
             fontSize = 13,
             zoom = T,
             legend = T,
             arrows = T) 
```


### `Patient route`
```{r, eval=T, echo=FALSE}
library(DT)
options(DT.options = list(pageLength=5))

datatable(patient_route,
          caption = "patient route data",
          filter='top')
```

```{r}
patient_route %>% View()
```




<div style="margin-bottom:90px;">
</div>

## Case Information
```{r}
library(DT)
options(DT.options = list(pageLength=5))

datatable(case,
          caption = "case data",
          filter='top')
```

```{r}
all <- case %>% 
  group_by(group) %>% 
  summarise(N=n()) %>% 
  ggplot(aes(x=group, y=N, fill=group)) +
  geom_bar(stat="identity") +
  scale_fill_brewer(palette='Accent') +
  geom_text(aes(label=N), vjust=1.2) +
  labs(x="Group or Not", y="",
       title = "Infection Case",
       subtitle="Group or Not") +
  theme_fivethirtyeight() + 
  theme(plot.title = element_text(hjust = 0.5, face = "bold", size = 13),
        plot.subtitle = element_text(hjust = 0.5, face = "bold", size = 13),
        axis.text.x = element_text(size = 12, face = "bold")) 

each_region <- case %>% 
  group_by(province, group) %>% 
  summarise(N=n()) %>% 
  ggplot(aes(x=group, y=N, fill=group)) +
  geom_bar(stat="identity") +
  facet_wrap(~ province, ncol=4) +
  scale_fill_brewer(palette='Accent') +
  geom_text(aes(label=N), vjust=1.2) +
  labs(x="Group or Not", y="",
       title = "Infection Case",
       subtitle="Group or Not") +
  # theme_fivethirtyeight() + 
  theme(plot.title = element_text(hjust = 0.5, face = "bold", size = 13),
        plot.subtitle = element_text(hjust = 0.5, face = "bold", size = 13),
        axis.text.x = element_text(size = 12, face = "bold"),
        strip.text.x = element_text(size = 8, face = "bold")) 

grid.arrange(all, each_region, nrow=2)
```

```{r}
province_name <- case$province %>% unique()
aa <- list()
cnt <- 0

for (k in province_name[1:9]) {
  cnt <- cnt+1
  aa[[cnt]] <- case %>% 
  filter(province == k) %>% 
  filter(city != "-") %>% 
  ggplot(aes(reorder(x= infection_case, -confirmed), y=confirmed, fill=infection_case)) +
  geom_bar(stat = "identity") +
  facet_wrap(~city) +
  coord_flip() +
  ggtitle(paste0("Region : ", k))
}

do.call(grid.arrange, c(aa, ncol=4))
```

```{r}
case %>% 
  group_by(infection_case) %>% 
  summarise(confirmed = sum(confirmed)) %>% 
  ggplot(aes(reorder(x= infection_case, confirmed), y=confirmed, fill=infection_case)) +
  geom_bar(stat = "identity") +
  coord_flip() +
  geom_text(aes(label=confirmed)) +
  labs(title = "Case") +
  theme_fivethirtyeight() +
  theme(plot.title = element_text(hjust = 0.5, face = "bold", size = 13),
        plot.subtitle = element_text(hjust = 0.5, face = "bold", size = 13),
        axis.text.x = element_text(size = 8, face = "bold"))
```


<div style="margin-bottom:90px;">
</div>

## Region Information
```{r}
library(DT)
options(DT.options = list(pageLength=5))

datatable(region,
          caption = "Region data",
          filter='top')
```


<div style="margin-bottom:90px;">
</div>

## Search Information
```{r}
library(DT)
options(DT.options = list(pageLength=5))

datatable(search_trend,
          caption = "search_trend data",
          filter='top')
```


<div style="margin-bottom:90px;">
</div>

## Seoul Floating Information
```{r}
library(DT)
options(DT.options = list(pageLength=5))

datatable(seoul_floating,
          caption = "seoul_floating data",
          filter='top')
```



<div style="margin-bottom:90px;">
</div>

## Weather Information
```{r}
library(DT)
options(DT.options = list(pageLength=5))

datatable(weather,
          caption = "weather data",
          filter='top')
```
